Inventaris van de archieven van de Rijksarchiefschool en de Stichting Archiefschool, (1924) 1969-2008 (2009)
Nationaal Archief, Den Haag
- Stichting Archiefschool, D.
  - Stukken betreffende afzonderlijke onderwerpen, D.2
    - Organisatie, D.2.1
      - Overige samenwerking, D.2.1.7
        - Stukken betreffende de medewerking aan het project ontsluiting van het archief van de Staten Generaal in samenwerking met de Rijksarchiefdienst en het Instituut voor Nederlandse Geschiedenis., 1999-2001; 407; 1 omslag
        - Correspondentie met de Rijksarchiefinspectie over de praktische invulling van de wettelijke term archiefbescheiden., 2003; 410; 1 omslag
      - Communicatie en public relations, D.2.1.8
        - Stukken betreffende de werving van studenten., 1993-1995; 323; 1 omslag
        - Stukken betreffende de vaststelling van een wervingsplan., 1995-1996; 167; 1 omslag
        - Folder ten behoeve van de seminarcyclus voor integraal beleid en beheer van digitale archieven: "Verandering van perspectief"., 1999; 262; 1 omslag
        - Folder: "Archieven:… Je kunt er ook je beroep van maken!"., Ca. 2000; 263; 1 omslag
      - Huisvesting en archief, D.2.1.9
        - Stukken betreffende de huisvesting in gebouw "De Leeuwenburg" in Amsterdam., 1996-1998; 331; 1 omslag
        - Startnotitie "Inrichting van het archief van de archiefschool"., 2000; 445; 1 omslag
    - Personeel, D.2.2
      - Personeelsbeleid, D.2.2.1
        - Rechtspositiereglement., 1996; 300; 1 deel
        - Detacheringesovereenkomsten 1994 en 1995, regelende de detachering van medewerkers van het ministerie van Onderwijs, cultuur en Wetenschap bij de stichting; kopie., 1994-1995; 364; 1 omslag
        - Financiële volmachten en overige machtigingen en de regeling voor plaatsvervanging van de Directeur van de Archiefschool., 1995-1996; 366; 1 omslag
        - Stukken betreffende benoeming en ontslag van de directeur van de Archiefschool., 1996-1999; 412; 1 omslag
      - Medezeggenschap, D.2.2.2
        - Vergaderstukken van het gestructureerd overleg., 1995-1998; 352; 1 omslag
          Aan het gestructureerd overleg namen deel (een afvaardiging van ) docenten, personeel en de directeur
        - Reglement van de ondernemingsraad., 1995; 362; 1 omslag
        - Vergaderstukken van het overleg van de ondernemingsraad met de directeur over de reorganisatie., 1997-1998; 311; 1 omslag
    - Kennisoverdracht en kennisuitwisseling, D.2.3
      - Vergaderstukken, D.2.3.1
        - Agenda's, verslagen en bijlagen van vakgroepvergaderingen van archivistiek en document analyse., 1995-1996; 299; 1 omslag
        - Agenda's, verslagen en bijlagen van de mentorenvergaderingen., 1995-1997; 348; 1 omslag
        - Agenda's, verslagen en bijlagen van docentenvergaderingen., 1995-1999; 284-288; 3 omslagen en 1 pak
          - 8 mrt. t/m 8 mei, 1995-1996, 284
          - 21 nov. t/m 22, 1996-1997, 285
          - 27 nov. t/m 2 okt., 1997-1998, 286; 1 pak
          - 4 mrt t/m 2 okt., 1998, 287
          - 1999, 288
        - Vergaderstukken van het Inhoudelijk overleg, een overleg van de directeur, docenten en medewerker communicatie over onderwijs, onderzoek, overige activiteiten., 1996-2003; div.nrs.; 5 omslagen
          - 1996-1997, 446
          - Bijlagen, 1996-1997, 447
          - 1998, 449
          - 1999-2001, 452
          - 2002-2003, 451
      - Opleidingen Archivistiek A en B, D.2.3.2
        - Pasfoto's van studenten en lijsten met studentengegevens., 1994-1998; 354; 1 omslag
        - Diverse regelingen ten aanzien van de opleiding en de examens voor archivistiek A en B., 1995; 373; 1 deel
        - Tijdelijk besluit opleidingen en diploma's archivistiek; publicatie in het Staatsblad van het Koninklijk Besluit van 15 december 1995 (S. 672)., 360; 1 omslag
        - Notitie betreffende de praktische regeling van examens, met name proefexamens., 1995; 324; 1 stuk
        - Stukken betreffende de organisatie van de opfriscursus voor archivarissen "Terug naar Woudschoten" te Woudschoten., 1995; 325; 1 omslag
        - Stukken betreffende beoordelingen en lijsten met beoordelingen van studenten., 1995-1996; 304; 1 omslag
        - Studiegidsen met informatie over de opleidingen hoger en middelbaar archiefambtenaar (resp. Archivistiek A en Archivistiek B oude stijl)., 1995-1997; 404-405; 2 delen
          - 1996, 404
          - 1997, 405
        - Stukken betreffende veranderingen met betrekking tot de in de opleiding opgenomen stage., 1995-2000; 346; 1 omslag
        - Stukken betreffende het structureel opnemen van modulen van de vakgroep Bestuurskunde van de Universiteit van Amsterdam, over bestuursrecht en organisatiekunde, in de opleiding van archivaris nieuwe stijl, bevat modulebeschrijvingen., 1996; 353; 1 omslag
        - Publicaties en een voorbeeld-inventaris gebruikt als lesmateriaal in de lessen archivistiek, programmaoverzichten en een notitie met lesinhoud voor de cursussen over rechtswetenschappen en rechtsinstellingen., 1996; 336; 1 omslag
        - Leerplannen van diverse vakken gegeven in het kader van de opleidingen archivistiek A en B., 1996; 313; 1 omslag
        - Stukken betreffende ontwikkelingen met betrekking tot de lessen in de archivistieke vakken, in het kader van de nieuwe opleidingen archivistiek A en B., 1996-1998; 345; 1 omslag
        - Stukken betreffende het niveau en de inschaling van afgestudeerden., 1996-1999; 326; 1 omslag
        - Stukken betreffende de eaxmencommissie en de exameneisen voor de diploma's archivistiek A en B (oude stijl)., 1997-2000; 413; 1 omslag
      - Overige kennisoverdracht en kennisuitwisseling in Nederland, D.2.3.3
        - Stukken betreffende de herstructurering van de cursus "Beheer van modern archief" tot een cursus "Informatiemanagement en Archivistiek"., 1995-1996; 333; 1 omslag
        - Stukken betreffende de opzet en de inhoudelijke aspecten van cursussen gegeven op de Archiefschool., 1995-2006; div.nrs.; 6 omslagen
          - Audiovisueel archief, 1995-2000, 342
          - Structuur-Plan Informatievoorziening (SPIN), 1996, 338
          - Archiefbeheer voor managementassistenten, 1996, 444
          - Digitaal archief, 1996-1997, 321
          - Informatiewetgeving, archiefrecht en de cursus archivistiek voor niet archivarissen, 2005-2006, 374
        - Stukken betreffende de herijking van cursussen met betrekking tot beginniveau en inhoudelijke overlappingen., 1996; 442; 1 omslag
        - Stukken betreffende de ontwikkeling van een cursusmodule voor de Documentaire Informatievoorziening Opleidingen Rijksoverheid (DIOR) en het Instituut voor Individuele ontwikkeling (IVIO) op het gebied van het Project Invoering Verkorte Overbrengingstermijn (PIVOT)., 1996; 339; 1 omslag
        - Stukken betreffende de toekenning van de F.J. Duparc-prijs., 1997-2007; div.nrs.; 4 omslagen
          - 1997-2001, 328
          - 2002, 415
          - 2003-2004, 416
          - 2006-2007, 396
        - Stukken betreffende de inzet van een monitoring functie door een panel van deskundigen, voor de implementatie van een cursus op het gebied van het Structuur-Plan Informatievoorziening (SPIN)., 1997; 340; 1 omslag
        - Stukken betreffende de samenwerking met het Instituut voor Individuele ontwikkeling (IVIO) op het gebied van het geven en ontwikkelen van cursussen., 1996-1998; 341; 1 omslag
        - Stukken betreffende de organisatie van een studiereis van Chinese archivarissen in verband met de viering van het 100-jarig jubileum van de Handleiding voor het ordenen en beschrijven van archieven van Muller, Feith en Fruin., 1998; 443; 1 omslag
        - Stukken betreffende de bijdrage aan het het werkbezoek en de workshop "Historische kennis als kapitaal" georganiseerd door de Stichting KennisKring Amsterdam., 1998; 335; 1 omslag
        - Programma's van cursussen en trainingen., 1998-2001; 305-307; 3 omslagen
          - 1998, 305
          - 2000, 306
          - 2001, 307
        - Programma cursussen en trainingen., 2000-2001; 264-265; 2 delen
          - 2000, 264
          - 2001, 265
        - Stukken betreffende de ontwikkeling van een kennisbank voor de archiefschool., 2000; 303; 1 omslag
        - Stukken betreffende de inhoudelijke aspecten van een seminarcyclus over digitaal archief en de herziening daarvan., 2001; 322; 1 omslag
        - Congres genaamd "De archiefopleidingen onder de loep", programma en notitie over het archiefonderwijs opgesteld voor dit congres., 2002; 411; 1 omslag
        - Stukken betreffende de organisatie en inhoud van het Symposium Opnieuw Beschrijven, over ontwikkelingen op het gebied van het beschrijven van archieven., 2004; 418; 1 omslag
        - Stukken betreffende de organisatie en inhoud van de workshop voor archiefinspecteurs in opdracht van het Stadsarchief Amsterdam, over het werken met software specificaties voor Record management Applicaties voor de Nederlandse overheid (REMANO)., 2005-2006; 377; 1 omslag
        - Stukken betreffende de opzet en de inhoudelijke aspecten van in-company cursussen., 2005-2006; 375-376, 378; 3 omslagen
          - Archiefbewerking, voor de Universiteit van Amsterdam, 2005-2006, 378
          - Archiefbewerking, voor het ministerie van Onderwijs, Cultuur en Wetenschappen (OCW) in het kader van het in projectverband wegwerken van achterstanden, 2005-2006, 376
          - Werken met selectielijsten, voor het Hoogheemraadschap van Rijnland, 2006, 375
        - Stukken betreffende de herziening van de cursus digitaal depot., 2007-2008; 486; 1 omslag
      - Internationale kennisoverdracht en kennisuitwisseling, D.2.3.4
        - Correspondentie met het "International Council on Archives" en stukken betreffende bijdragen aan symposia en meetings van deze organisatie., 1994-1996; 327; 1 omslag
        - Stukken betreffende een werkbezoek van Karen Hjorth van de Statens Arkiver Rigsarkivet, de openbare archieven van Denemarken., 1996-1997; 337; 1 omslag
          Haar functie binnen het Deense archiefwezen wordt niet vermeld
        - Stukken betreffende de verzorging van een bijscholing archivistiek voor gemeentearchivarissen, in het Belgisch Rijksarchief in Brussel., 1997-2000; 349; 1 omslag
        - Stukken betreffende de bijdrage van de archiefschool aan de European Experts' Meeting on Electronic Records; bevat ook stukken over de opzet van een european training course on electronic records., 1997; 261; 1 omslag
        - Stukken betreffende de inhoud en organisatie van een internationaal seminar over archivistische metadata., 2000; 408; 1 omslag
        - Stukken betreffende de organisatie en inhoud van een spoedcursus (crash-course) over archivistiek, selectie, toegankelijk maken, beheer, beschikbaarstelling, wet- en regelgeving en materiële verzorging, voor het Surinaamse Landsarchief., 2003; 379; 1 omslag
        - Stukken betreffende de organisatie en inhoud van het seminar genaamd "Business Models related to Digital Preservation" over de impact van digitale informatie op organisaties., 2004; 420; 1 omslag
        - Stukken betreffende "Finding pathways for preserving authenic digital objects" seminar in het kader van de tweede fase van een internationaal interdisciplinair onderzoeksproject over digitale gegevens (interPARES); programma, lijst met sprekers en kopieën van sheets voor het houden van een presentatie., 2005; 409; 1 deel
        - Stukken betreffende de inhoud en organisatie van de wetenschappelijke bijeenkomst getiteld "Archival Affinities, Adapting and Adopting Archival Cultures" gehouden in het kader van de "Second International Conference on the History of Records and Archives (I-CHORA 2)"., 2005; 417; 1 pak
        - Foto's en presentaties van de conferentie met de naam "Second International Conference on the History of Records and Archives (I-CHORA 2)"., 2005; 464ED-467ED
          De foto's zijn vervaardigd door Bastiaan de Goede.
          - Foto's in het Universiteitstheater. 31 augustus 2005, 464ED
            Bekijk de fotogalerij in het e-Depot
            19 foto's
          - Foto's van het conferentiediner bij Hortus. 1 september 2005, 465ED
            23 foto's
          - Foto's van de excursie naar het Gemeentearchief Amsterdam. 3 september 2005, 466ED
            12 foto's
          - Presentaties. augustus/september 2005, 467ED
            De presentaties zijn opgenomen in het e-Depot:
            Adami_Tom_A.ppt
            (4,5 MB)
            Aloufi_Zohar.ppt
            (4,7 MB)
            Ando_Masahito.ppt
            (1,1 MB)
            Cox_Richard.ppt
            (1,4 MB)
            Holmes_Donna.ppt
            (1,0 MB)
            Ketelaar_Eric.ppt
            (1,2 MB)
            Procter_Margaret.ppt
            (3,9 MB)
            Punzalan_Ricardo.ppt
            (5,8 MB)
            Siegert-I-CHORA-2.ppt
            (49,3 MB)
            Siegert_Bernhard.ppt
            (34,6 MB)
        - Stukken betreffende de conferentie getiteld "Third European Conference for Archival Educators and Trainers" (ICA-SAE)., 30 en 31 augustus 2005; 468ED
          Anderson_Crockett_Foster.ppt
          (39,9 kB)
          Bischoff_Frank.ppt
          (921,6 kB)
          Eiring_Larry_ARMA Records and Information Management Competency Project.ppt
          (57,3 kB)
          Hanesen_Else.ppt
          Laeven_Thijs.ppt
          (160,8 kB)
          Mundet_Jose.ppt
          (40,4 kB)
          Servais_Paul.ppt
          (82,9 kB)
          Shepherd_Elizabeth.ppt
          (63,0 kB)
          Williams_Caroline.ppt
          (178,2 kB)
      - Advisering, D.2.3.5
        - Stukken betreffende de advisering van het vastgoedbeleggingsfonds voor institutionele beleggers N.V. ten aanzien van hun archiefbeheer., 1995; 332; 1 omslag
        - Stukken betreffende de bijdrage aan de ontwikkeling van standaards voor de datastructuur van de nieuwe versie van het geautomatiseerd archiefbeheerssysteem Archeion., 1997; 347; 1 omslag
        - Stukken betreffende betreffende de advisering over het archief- en informatiebeleid van de Raad van Bestuur van het Amsterdams Medisch Centrum (AMC)., 1997-1998; 350; 1 omslag
        - Stukken betreffende de advisering over de herinrichting van de gemeentelijke archiveringsfunctie in opdracht van de gemeenten Breda, Deventer en Leiden., 2000-2001; 488; 1 omslag
        - Stukken betreffende een overeenkomst ter ondersteuning van de Rekenkamercommissie van de gemeente Utrecht met expertise op het gebied van archiefbeheer- en beleid, in haar onderzoek naar de kwaliteit van de dossiervorming en archivering van gemeentelijke diensten in Utrecht., 2003; 421; 1 omslag
      - Lesmateriaal, D.2.3.6
        - Lesmateriaal., 1995-2007; div.nrs.; 87 delen, 10 omslagen en 1 pak
          - Anticiperen op vernietiging (In-company), 168
          - Archiefrecht voor archiefbeheer en -beleid, 169
          - Case "De kelder staat vol wat nu?" (In-company), 170
          - Cursus ABS/Archeion module 1, 171
          - Cursus ABS/Archeion module 2, 172
          - Cursus ABS/Archeion module 3, 173
          - De archiefwetgeving: Het fundament van het archiefgebouw (Archiefassistent); door J.H. Kompagnie, 174
          - Lessen methodiek van het archiefonderzoek (Archiefassistent); door M. van Doorn, 175
          - Materiële Zorg (Archiefassistent); door C. Donkers, 176
          - Werkboek Paleografie en Documentkennis (Archiefassistent), 177
          - Archief voor alle leeftijden, over archiefwetgeving; door T. Cuijpers, 302; 1 omslag
          - Archiefbeheer - Blokboek ARK 2.6 Deel 1 (HvA), 1996, 179
          - Archiefbeheer - Blokboek ARK 2.6 Deel 2 (HvA), 1996, 180
          - Archiefbewerking - Blokboek ARK 2.5 (HvA), 1996, 181
          - Archiefvorming - Blokboek ARK 2.4 (HvA), 1996, 182
          - Archieven, ordeningsprincipes en ordeningsstelsels, 1996, 183; 1 omslag
          - Archivistiek: Archiefvorming 1 - Blokboek ARK 2.3 (HvA), 1996, 184
          - Handleiding archiefrecht; door F.C.J. Ketelaar en C.G.M Noordam, 1996, 185
          - Module Staat en Bestuur (UvA), 1996, 186
          - Organisatiekunde en archief - Blokboek ARK 2.2 (HvA), 1996, 187
          - Archivistiek, 1996-1997, 188; 1 pak
          - Archiefbewerking 1 - ARB1 (UvA), 1997, 189
          - Archiefbewerking 2 A06 (HvA), 1997, 190
          - Archiefvorming - Studietaak 5 (UvA), 1997, 191
          - Archiefvorming ARV (UvA), 1997, 192
          - Archivistiek: Archiefvorming 1 - Blokboek A02 (HvA), 1997, 193
          - Inleiding Archiefwetenschap - IAR (UvA), 1997, 194
          - Inleiding ISAD(G); door P. Horsman, 1997, 195; 1 omslag
          - Studiehandleiding Seminarcyclus Digitaal Archief, 1997, 196
          - Voorbeelden bundel - Voorbeelden van toegangen bij 'Klassieke toegangen op archieven: een overzicht'; redactie T.H.P.M. Thomassen, 1997, 197
          - Voorbeelden bundel - Voorbeelden van toegangen behorend bij Reader Beschrijven, 1997, 198
          - (Voorlopige) Docenten Handleiding Digitaal Archief, 1998, 199
          - Archiefbeheer voor managementassistenten en secretariaatsmedewerkers, 1998, 200; 1 omslag
          - Archiefbewerking 2 ARB2 (UvA), 1998, 201
          - Archiefbewerking 3 ARB3 - Modulehandleiding (UvA), 1998, 202
          - Archiefbewerking A04-A05 - Tekstbundel (HvA), 1998, 203
          - Archiefvorming 2 A03 (HvA), 1998, 204
          - Archiefvorming ARV (UvA), 1998, 205
          - Besturen door registratuur - Modulehandleiding DWC 1998 (UvA), 1998, 206
          - Cursisten Handleiding Seminarcyclus Digitaal Archief, 1998, 207
          - Digitaal Archief (UvA), 1998, 208
          - Engelstalige archieftermen in het Nederlands verklaard; door P. Horsman, 1998, 209
          - Institutionele Geschiedenis van Nederland 2 - A11 (HvA), 1998, 210
          - Selectie ten behoeve van de Vernietiging, 1998, 211
          - Staat en Bestuur 1 - SEB1 (UvA), 1998, 212
          - Syllabus archiefrecht; door F.C.J. Ketelaar en G.C.M. Noordam, 1998, 213
          - Voorbeeldenbundel Archiefbewerking 1 en 2 (HvA), 1998, 214
          - Waardering en selectie, 1998, 215
          - Archiefmanagement (HvA), 1999, 216
          - Archiefvorming 1 (HvA), 1999, 217
          - Archiveren, een inleiding; door P. Horsman, 1999, 218
          - Documentanalyse 1 modulehandleiding AO7, 1999, 219; 1 omslag
          - Inleiding Archiefwetenschap (UvA), 1999, 220
          - Methodiek historisch onderzoek - Modulehandleiding A 13 (HvA), 1999, 221
          - Reader BaVaaRio; samengesteld door R-J. Hageman en J. van Tol, 1999, 222
          - Reader cursus selectie ten behoeve van vernietiging, 1999, 223
          - Reader cursus Waardering en Selectie, 1999, 224
          - Seminarcyclus Digitaal Archief - Blokboek 1, 1999, 225
          - Seminarcyclus Digitaal Archief - Blokboek 2, 1999, 226
          - Syllabus Depotbeheer, 1999, 227
          - Verandering van perspectief - Seminarcyclus Digitaal Archief, Ca. 1999, 228
          - Analysemethoden voor de archiefvorming - Kernmodule Handleiding, 2000, 229
          - Analysemethoden voor de archiefvorming - Literatuurbundel, 2000, 230
          - Archief - Kernmodule Handleiding, 2000, 231
          - Archiefbewerking - Kernmodule, 2000, 232
          - Archiefbewerking Literatuurbundel, 2000, 233
          - Casusdossier Archiefbewerking, 2000, 234
          - De klant is koning - Beschikbaarstellen (Archiefassistent); door P. van Dun, 2000, 235
          - Geschreven vorm van taal document-analyse (Archiefassistent); door S. Maarschalkerweerd-Dechamps, 2000, 236
          - Archief en organisatie (UvA), 2001, 237
          - Documentanalyse 2 - Blokboek A09 ((HvA), 2001, 238
          - Documentanalyse Modulehandleiding cursusjaar 2001 t/m 2002, Ca 2001, 457; 1 omslag
          - Het digitale tijdperk - Syllabus Nieuwe Media (Archiefassistent); door R. Verdegem, 2001, 239
          - Kernmodule Informatie & Organisatie - Handleiding, 2001, 240
          - Reader 1 - Seminarcyclus Digitaal Archief, 2001, 241
          - Reader 2 - Seminarcyclus Digitaal Archief, 2001, 242
          - Adequaat assisteren (Archiefassistent); redactie M.W.M.M. Gruythuysen, 2002, 243
          - Docentenhandleiding Seminarcyclus Digitaal Archief, 2002, 244
          - Methodiek van het archiefonderzoek "op zoek naar de bron"; door F. Brouwer, 2002, 459; 1 omslag
          - Reader voor de cursus archiefbewerking getiteld "Toegang op het archief", 2003, 458; 1 omslag
          - Documentanalyse Modulehandleiding cursusjaar 2004 t/m 2005, Ca 2004, 456; 1 omslag
          - Fundament van het archiefgebouw - de archiefwetgeving (Archiefassistent); door H. Waalwijk en J.H. Kompagnie, 2004, 245
          - Nederlandse geschiedenis 1550 t/m 2004 (archiefassistent), 2003, 460; 1 omslag
          - Seminarhandleiding en reader voor de cursus Archivistiek voor niet-archivarissen, 2005-2008, 487
          - Archiefrecht, een inleiding; door F.C.J. Ketelaar en C.G.M Noordam, 2005, 246
          - Documentanalyse Modulehandleiding (Archiefassistent); door L. Strasser, 2005, 247
          - Geschiedenis "Nederland: de optelsom van twaalf" - Modulehandleiding (Archiefassistent); door J.H. Kompagnie, 2005, 248
          - Handleiding Beschikbaarstellen (Archiefassistent); door J. Leguijt, 2005, 249
          - Publieksbereik - Modulehandleiding (Archiefassistent), 2005, 250
          - Reader Documentanalyse (Archiefassistent), 2005, 251
          - Reader Module Beschikbaarstellen (Archiefassistent), 2005, 252
          - Syllabus & Reader Module Geschiedenis - Nederland: de optelsom van twaalf; door J.H. Kompagnie, 2005, 253
          - Toegankelijk maken - Achtergronden en praktijk van de archiefontsluiting - Modulehandleiding(Archiefassistent); door M. Lulofs, 2005, 254
          - Toegankelijk maken - Theorie en praktijk van de archiefontsluiting (Archiefassistent); door M. Lulofs, 2005, 255
          - Cursushandleiding Archiefbewerking (In-company), 2006, 256
          - Materiële Zorg (Archiefassistent); door T. de Jong, 2006, 257
          - Reader Selectie en Archiefbewerking (In-company), 2006, 258
          - Weg is echt weg - Waardering & Selectie D036 (HvA), 2007, 259
    - Archiefwetenschappelijk onderzoek, D.2.4
      - Stukken betreffende de samenstelling van een onderzoeksagenda voor de archiefwetenschap in Nederland., 1995-2000; 484; 1 omslag
- Adviescommissie opleidingen, E.
  De Adviescommissie Opleidingen adviseerde de directeur van de Archiefschool over de cursussen en opleidingen.
  - Stukken betreffende de instelling en bemensing van de Adviescommissie Opleidingen., 1994-2005; 369; 1 omslag
  - Agenda's, verslagen met bijlagen van de Adviescommissie opleidingen., 1995-2008; 386-388; 3 pakken
    - 1995-2003, 386
    - 2004-2006, 387
    - 2007-2008, 388
  - Vergaderstukken van de Werkgroep opleiding in praktijk, ingesteld op voorstel van de Adviescommissie Opleidingen., 2004; 391; 1 omslag
    Bevat diverse modulehandleidingen
  - "Praktijk én Opleiding", eindrapport van de werkgroep Opleiding in praktijk, waarin de samenhang tussen theorie en praktijk binnen de opleiding verder is uitgewerkt., 2004; 390; 1 deel
  - Stukken betreffende de activiteiten van de Commissie Opleidingen en de op haar voorstel ingestelde ad hoc Commissie beroepsprofiel in de opstelling van beroepsprofielen., 2004-2008; 389; 1 pak
  - Stukken betreffende de inhoud en organisatie van het congres "Opleiden van archivarissen een gezamenlijke verantwoordelijkheid" door de Adviescommissie Opleidingen., 2005; 419; 1 omslag
- Examencommissie, F.